# 上市公司以现金与大股东交换应收票据，是否构成资金占用？

提问人：学以 时间：2017-02-18 09:47:26
请教各位，上市公司以银行存款转款至大股东，大股东以银行承兑汇票偿还，期末无余额，是否构成关联方资金占用？
我再《 关于规范上市公司与关联方资金往来及上市公司对外担保若干问题的通知》中并未找到对该项的明确规定，可有其他的案例可供参考？

回答人：chenyiwei
其实是变相地为大股东提供融资（变相办理贴现业务），不仅构成非经营性资金占用，而且涉嫌违反金融监管法规。